【裁判字號】    89,易緝,10
【裁判日期】    890503
【裁判案由】    業務侵占
【裁判全文】
臺灣板橋地方法院刑事判決                          八十九年度易緝字第一號
    被      告  乙○○
    公  訴  人  臺灣板橋地方法院檢察署檢察官
    公  訴  人  臺灣板橋地方法院檢察署檢察官
    被      告
    選任辯護人        律師
右列被告因侵占案件，經檢察官提起公訴（八十  年度偵字第        號），甲○判
決如左：
    主  文
      連續意圖為自己不法之所有，而侵占對於業務上所持有之物，累犯，處有期徒
刑  年  月。                    上偽造之署押    枚、偽造之
      印章  枚均沒收。
    事  實
一、楊英信於民國七十八年間，曾犯肅清煙毒條例等罪，經甲○判處有期徒刑四年七
    月確定，經減刑為有期徒刑二年十一月，指揮書執畢日期為八十一年九月十八日
    ，仍不知悔改，復於八十一年九月八日起任職南欣有限公司（以下簡稱南欣公司
    ），在臺北營業所擔任業務員，負責銷售南欣公司生產之飲料並收取客戶給付之
    貨款等業務，竟意圖為自己不法之所有，並基於概括犯意，連續自八十一年十月
    間起迄八十二年五月間止，將附表一所示其銷售與客戶之產品應收之貨款侵占入
    己，計達新台幣（下同）二十七萬九千五百四十八元。且楊英信為防止公司發現
    其侵占貨款乙事，乃於附表二所示簽認單上偽造客戶署押後交回公司，復偽刻南
    欣公司會計李青芬及主任林清成印章二枚，準備使用於銷貨簽認單上以蒙蔽公司
    ，致生損害於上揭公司行號負責人及李青芬、林清成等人，惟尚未使用該二枚印
    章前即為南欣公司發覺，經南欣公司派員與客戶對帳後得悉楊英信侵占公司貨款
    等情。
二、案經南欣公司向甲○提起自訴。
    理  由
一、訊據被告楊英信對於右揭偽造附表二所示客戶署押及偽刻「李青芬」、「林清成
    」印章之事實固坦承不諱，惟矢口否認有侵占公司貨款之犯行，辯稱：伊因銷售
    之產品價格低於公司規定之價格，因此以向其他客戶收取之貨款彌補，至於不足
    之部分，每二月向公司申報乙次，再以公司發給之獎金補足該差額云云。經查，
    右揭事實業據自訴人南欣公司之代理人李蓬春指述綦詳，核與證人即南欣公司營
    業課長姚添松證陳情節相符，復有被告書立之切結書一紙；南欣公司及其關係企
    業元裕流通股份有限公司、和茂有限公司之銷貨簽認單共一百一十六張；偽造之
    「李青芬」、「林清成」印章二枚存卷可稽，而被告偽造署押乙節亦經佳味自助
    餐負責人鄭文統、合發商號負責人楊山龍、李村商號人員李淑芬證陳無訛。次查
    ，被告辯稱不足之貨款差額由公司發給之獎金彌補，然質諸李蓬春、及證人即原
    南欣公司會計李青芬均證稱公司並無此種制度，且銷貨單上貨品價格亦未低於公
    司規定之價格等語，同時被告亦無法舉證以實其說，其空言否認侵占公司貨款，
    無非畏罪飾卸之詞，自難遽予採信。本件事證已臻明確，被告犯行洵堪認定。
二、被告執行銷售及收款業務，竟偽造客戶署押及偽造他人印章，並借此侵占因執行
    業務所收取之貨款，核所為係犯刑法第二百十七條第一項偽造印章及署押罪及同
    法第三百三十六條第二項之業務侵占罪。其先後分別多次侵占、偽造署押、印章
    犯行，時間緊接，犯罪構成要件相同，顯均係基於概括之犯意反覆為之，均應依
    連續犯之規定論以一罪並加重其刑。又其所犯上開各罪間，有方法結果之牽連關
    係，為牽連犯，應從一重之業務侵占罪處斷。被告楊英信於七十八年間，曾犯肅
    清煙毒條例等罪，經甲○判處有期徒刑四年七月確定，經減刑為有期徒刑二年十
    一月，指揮書執畢日期為八十一年九月十八日，有臺灣板橋地方法院檢察署刑案
    資料查註紀錄表在卷可按，其於五年之內再犯本件有期徒刑以上之罪，為累犯，
    應依法遞加重其刑。爰審酌被告素行、犯罪之動機、目的、手段、所生危害及犯
    後態度等一切情狀，量處如主文所示之刑，以資懲儆。另附表二所示偽造之署押
    七十枚；偽造之┌李青芬┘、┌林清成┘印章二枚均宣告沒收。
據上論斷，應依刑事訴訟法第三百四十三條、第二百九十九條第一項前段、刑法第五
十六條、第二百十七條第一項、第三百三十六條第二項、第四十七條、第五十五條、
第二百十九條、罰金罰鍰提高標準條例第一條前段，判決如主文。
本案經檢察官      到庭執行職務。
中      華      民      國      八十九      年      一      月    六    日
                              臺灣板橋地方法院刑事第  庭
                                      法  官
右正本證明與原本無異
如不服本判決應於送達後十日內向甲○提出上訴狀
                                      書記官
中      華      民      國      八十九      年      一      月    六    日
附錄本案論罪科刑法條全文：
刑法第二百十七條第一項：偽造印章、印文或署押，足以生損害於公眾或他人者，處
                        三年以下有期徒刑。
    第三百三十六條第二項：對於業務上所持有之物，犯前條第一項之罪者，處六月
                          上、五年以下有期徒刑，得併科三千元以下罰金。


司法院資訊處製作；財團法人民間司法改革基金會備份。
